---
title: "Paso 1"
date: "`r withr::with_locale(new = c('LC_TIME' = 'C'), code =format(Sys.time(),'%B %d, %Y'))`"
output:
  distill::distill_article:
    code_folding: true
    fig_height: 6
    fig_width: 8
    theme: spacelab
    toc: yes
    toc_depth: 5
    toc_float: yes
    output_dir: "docs"
  toc_float:
    collapsed: false
    smooth_scroll: true
bibliography: _bib/libreria_generica.bib
nocite: '@*'
---

<div style="border: 1px solid #ddd; padding: 5px; overflow-y: scroll; height:350px; overflow-x: scroll; width:100%">
```{css zoom-lib-src, echo = FALSE}
script src = "https://ajax.googleapis.com/ajax/libs/jquery/3.4.1/jquery.min.js"
```

```{js zoom-jquery, echo = FALSE}
 $(document).ready(function() {
    $('body').prepend('<div class=\"zoomDiv\"><img src=\"\" class=\"zoomImg\"></div>');
    // onClick function for all plots (img's)
    $('img:not(.zoomImg)').click(function() {
      $('.zoomImg').attr('src', $(this).attr('src')).css({width: '100%'});
      $('.zoomDiv').css({opacity: '1', width: 'auto', border: '1px solid white', borderRadius: '5px', position: 'fixed', top: '50%', left: '50%', marginRight: '-50%', transform: 'translate(-50%, -50%)', boxShadow: '0px 0px 50px #888888', zIndex: '50', overflow: 'auto', maxHeight: '100%'});
    });
    // onClick function for zoomImg
    $('img.zoomImg').click(function() {
      $('.zoomDiv').css({opacity: '0', width: '0%'}); 
    });
  });
  
```

```{css hideOutput-lib-src, echo = FALSE}
<script src="hideOutput.js"></script> 
```

```{js hideOutput, echo = FALSE}
$(document).ready(function() {    
	$chunks = $('.fold');    
	$chunks.each(function () {      // add button to source code chunks     
	if ( $(this).hasClass('s') ) {       
		$('pre.r', this).prepend("<div class=\"showopt\">Show Source</div><br style=\"line-height:22px;\"/>");
       		$('pre.r', this).children('code').attr('class', 'folded');     
       		}      // add button to output chunks     
		if ( $(this).hasClass('o') ) {       
			$('pre:not(.r)', this).has('code').prepend("<div class=\"showopt\">Show Output</div><br style=\"line-height:22px;\"/>");       
			$('pre:not(.r)', this).children('code:not(r)').addClass('folded');        // add button to plots       
			$(this).find('img').wrap('<pre class=\"plot\"></pre>');       
			$('pre.plot', this).prepend("<div class=\"showopt\">Show Plot</div><br style=\"line-height:22px;\"/>");       
			$('pre.plot', this).children('img').addClass('folded');      
			}   
});    // hide all chunks when document is loaded   
	$('.folded').css('display', 'none')    // function to toggle the visibility   
	$('.showopt').click(function() {     
			var label = $(this).html();     
			if (label.indexOf("Show") >= 0) {       
				$(this).html(label.replace("Show", "Hide"));     
			} else {
			  $(this).html(label.replace("Hide", "Show"));     
			}     
	$(this).siblings('code, img').slideToggle('fast', 'swing');   
	}); 
}); 
```

```{=html}
<style type="text/css">
.showopt {   
  background-color: #004c93;   color: #FFFFFF;    width: 100px;   height: 20px;   text-align: center;   vertical-align: middle !important;   float: right;   font-family: sans-serif;   border-radius: 8px; 
  }
.showopt:hover {     
        background-color: #dfe4f2;
        color: #004c93; 
        }  
pre.plot {   
        background-color: white !important; 
        } 
.tablelines table, .tablelines td, .tablelines th {
        border: 1px solid black;
        }
.centrado {
    text-align: center;
}
.table.center {
    margin-left:auto; 
    margin-right:auto;
  }
/* https://vivekjaiskumar.medium.com/css-is-and-not-selector-17c942ec83f :is()*/
/* Applies to outputs that are not code other than R*/
pre {
  overflow-x: auto !important;
}
pre code {
  word-wrap: normal !important;
  white-space: pre !important;
}
/*
pre:not(.sourceCode) { 
  white-space: nowrap !important;
}
*/
.sourceCode { /* Important gives precedence  */
  font-size: 10px !important;
  line-height: 50% !important;
}
body{ /* Normal  */
      text-align: justify;
  }
.superbigimage{
    overflow-y:scroll;
    height:350px;
    white-space: nowrap;
    overflow-x: auto; 
    width:100%;
}
.superbigimage img{
    overflow-y: scroll;
    overflow-x: hidden;
}
.message { color:#446C6E; font-family: monospace;font-size: 10px; line-height: 110%; font-weight: bold;}
div.blue { background-color:#e6f0ff; border-radius: 5px; padding: 5px; text-align: justify;}
div.red { background-color:#e6bab1; border-radius: 5px; padding: 5px; text-align: justify;}
.pandoc-table { /* Should add !important; but it seems no necessary  */
  margin-left:auto; /* To center */
  margin-right:auto;
  border-collapse: collapse;
  table-layout: auto;
  font-size: 11px;
  overflow-y: auto;
  max-height:450px !important;
  white-space: nowrap;
  overflow-x: auto; 
  width:450px;
}
.pandoc-table th {/* header */
text-align: center !important;
font-size: 10px;
padding: 0px;
}
.pandoc-table td {
text-align: left !important;
font-size: 9px;
padding: 0px;
}
.pandoc-table caption {
    text-align: left !important;
    font-size: 11px !important;
}
.controlly{
    overflow-y:scroll;
    height:350px;
    overflow-x: scroll; 
}
</style>
```
```{=html}
<!-- We gotta do each function to hide code and outputs per section, by every ID, we gotta create a different function -->
<script>
function myFunction1() {
    var x = document.getElementById("myDIV");
    if (x.style.display === "none") {
        x.style.display = "block";
    } else {
        x.style.display = "none";
    }
}
</script>
<script>
function myFunction2() {
    var x = document.getElementById("myDIV2");
    if (x.style.display === "none") {
        x.style.display = "block";
    } else {
        x.style.display = "none";
    }
}
</script>
```

```{r setup0,include=T}
rm(list=ls());gc()

Sys.setlocale("LC_COLLATE", "Spanish_Chile.1252")
Sys.setlocale("LC_COLLATE", "Spanish_Chile.1252")
Sys.setlocale("LC_CTYPE", "Spanish_Chile.1252")
Sys.setlocale("LC_MONETARY", "Spanish_Chile.1252")
Sys.setlocale("LC_TIME", "Spanish_Chile.1252")
knitr::opts_chunk$set(echo = TRUE)
options(knitr.kable.NA = '')
```

<!---
https://www.emol.com/noticias/Nacional/2022/03/23/1055776/gobierno-plan-reducir-listas-espera.html
https://m.cooperativa.cl/noticias/site/artic/20220422/pags-amp/20220422070330.html
https://www.emol.com/noticias/Nacional/2022/03/23/1055776/gobierno-plan-reducir-listas-espera.html
https://www.minsal.cl/subsecretario-de-redes-asistenciales-visito-operativo-de-listas-de-espera-en-hospital-san-borja-arriaran/
--->

```{r setup,include=T}
if(!require(pacman)){install.packages("pacman")}
pacman::p_load(tidyverse, janitor, imputeTS, sjPlot, zoo, compareGroups, forecast, lubridate, gganimate, data.table, CausalImpact, panelView, ggforce, tsModel, astsa, plm, gsynth, Synth, CausalMBSTS, parallel, doParallel, PanelMatch, kableExtra, install=T)
# Calculate the number of cores
no_cores <- detectCores() - 1
cl<-makeCluster(no_cores)
registerDoParallel(cl)
```
</div>

# `r format(Sys.time(),'%B %d, %Y')`

Cargamos las bases de datos.

<div style="border: 1px solid #ddd; padding: 5px; overflow-y: scroll; height:350px; overflow-x: scroll; width:100%">
```{r setup2,include=T}
REM <- "https://docs.google.com/spreadsheets/u/0/d/1KtdHJ2FLDg4BOUa0KzCw4vawO7lmbZzh/export?format=tsv&id=1KtdHJ2FLDg4BOUa0KzCw4vawO7lmbZzh&gid=1716931764"
destfile <- "_data/brechas_gine_rem.tsv"
curl::curl_download(REM, destfile)
brechas_gine_REM <- readr::read_delim(destfile, delim = "\t", 
                      escape_double = FALSE, trim_ws = TRUE)
entradas <- "https://docs.google.com/spreadsheets/u/0/d/1KtdHJ2FLDg4BOUa0KzCw4vawO7lmbZzh/export?format=tsv&id=1KtdHJ2FLDg4BOUa0KzCw4vawO7lmbZzh&gid=1847489841"
destfile <- "_data/brechas_gine_entradas.tsv"
curl::curl_download(entradas, destfile)
brechas_gine_entradas <- readr::read_delim(destfile, delim = "\t", 
                      escape_double = FALSE, trim_ws = TRUE)
le <- "https://docs.google.com/spreadsheets/u/0/d/1KtdHJ2FLDg4BOUa0KzCw4vawO7lmbZzh/export?format=tsv&id=1KtdHJ2FLDg4BOUa0KzCw4vawO7lmbZzh&gid=1987038231"
destfile <- "_data/brechas_gine_le.tsv"
curl::curl_download(le, destfile)
brechas_gine_le <- readr::read_delim(destfile, delim = "\t", 
                      escape_double = FALSE, trim_ws = TRUE)
```
</div>

<br>

# Consolidación de base de datos

## Paso 1. Limpiar las variables

Primero normalizamos y restringimos los nombres de cada base de datos, luego restringimos el resto de las bases de datos de acuerdo a los años y meses disponibles en la base de datos `REM` (Enero 2018 a Junio 2022), agrupando la suma de prestaciones de origen en la institución de destino por tipo de prestación, año y mes. Finalmente, combinamos las bases de datos.

```{r 0-limp-var, echo=T, paged.print=TRUE,eval=T}
#https://cran.r-project.org/web/packages/PanelMatch/vignettes/using_panelmatch.pdf
#https://cran.r-project.org/web/packages/PanelMatch/vignettes/matched_set_objects.html
#https://cran.r-project.org/web/packages/pampe/pampe.pdf}

#table(brechas_gine_entradas $ESTAB_DEST, brechas_gine_entradas $ESTAB_DEST_NOMBRE)
#07-058     GINECOLOGIA 
#114101     HOSPITAL DR. SÓTERO DEL RÍO
#114103     HOSPITAL PADRE HURTADO
#200282     CRS PUENTE ALTO HOSPITAL PROVINCIA CORDILLERA
#114105     HOSPITAL ELOISA DIAZ

#seleccionamos los años y meses disponibles de la base original
vector_ano_mes<-
janitor::clean_names(brechas_gine_REM) %>% dplyr::mutate(ano_mes=paste0(ano,"_",sprintf("%.2d", mes))) %>% distinct(ano_mes)

#_#_#_#_#_#_#_#_
#_#_#_#_#_#_#_#_ENTRADAS
#_#_#_#_#_#_#_#_
brechas_gine_entradas_mod<-
janitor::clean_names(brechas_gine_entradas)[,c("estab_dest", "presta_min", "ano", "mes", "n_entradas")] %>% 
  dplyr::arrange(estab_dest, presta_min, ano, mes) %>% 
  #para cada establecimiento, prestación y año, genero valores con los distintos meses del año si no están
  dplyr::group_by(estab_dest, presta_min, ano) %>% 
  tidyr::complete(mes = seq(1, 12)) %>% 
  dplyr::ungroup() %>% 
  #generamos una variable llamada ano-mes, para homologar nuestros datos a la base original
  dplyr::mutate(ano_mes=paste0(ano,"_",sprintf("%.2d", mes))) %>% 
  dplyr::group_by(estab_dest, presta_min, ano_mes, ano, mes) %>% 
  dplyr::summarise(n_entradas_tot=sum(n_entradas, na.rm=T)) %>%
  dplyr::ungroup() %>% 
  #filtro para que coincida con la base de datos de REM
  dplyr::filter(ano_mes %in% unlist(vector_ano_mes))#%>% 
  #dplyr::filter(ano_mes=="2020_05") 

#_#_#_#_#_#_#_#_
#_#_#_#_#_#_#_#_LE
#_#_#_#_#_#_#_#_
brechas_gine_le_mod<-
janitor::clean_names(brechas_gine_le)[,c("estab_dest", "presta_min", "ano_13", "mes_14", "let")] %>% 
  dplyr::arrange(estab_dest, presta_min, ano_13, mes_14) %>% 
  #seleccionamos la primera fila para cada uno
  dplyr::group_by(estab_dest, presta_min, ano_13, mes_14) %>% 
  slice(1) %>% 
  dplyr::ungroup() %>% 
  #para cada establecimiento, prestación y año, genero valores con los distintos meses del año si no están
  dplyr::group_by(estab_dest, presta_min, ano_13) %>% 
  tidyr::complete(mes_14 = seq(1, 12)) %>% 
  #generamos una variable llamada ano-mes, para homologar nuestros datos a la base original
  dplyr::mutate(ano_mes=paste0(ano_13,"_",sprintf("%.2d", mes_14))) %>% 
  dplyr::ungroup() %>% 
  #filtro para que coincida con la base de datos de REM
  dplyr::filter(ano_mes %in% unlist(vector_ano_mes))

#_#_#_#_#_#_#_#_#_#_#_#_#_#_#_#_#_#_#_#_#_#_#_#_#_#_#_#_#_#_#_#_#_#_#_#_#_#_#_#_
#_#_#_#_#_#_#_#_#_#_#_#_#_#_#_#_#_#_#_#_#_#_#_#_#_#_#_#_#_#_#_#_#_#_#_#_#_#_#_#_
# COMBINACION DE BASES
#_#_#_#_#_#_#_#_#_#_#_#_#_#_#_#_#_#_#_#_#_#_#_#_#_#_#_#_#_#_#_#_#_#_#_#_#_#_#_#_

cons_brechas_gine<-
brechas_gine_REM %>% 
  janitor::clean_names() %>% 
  dplyr::select(cod_deis, ano, mes, trimestre, cod_sigte, rem_consulta, rem_consulta_nueva, rem_consulta_control, rem_pertinentes, rem_nsp, rem_altas) %>% 
    dplyr::arrange(cod_deis, ano, mes, cod_sigte) %>%
  dplyr::left_join(brechas_gine_entradas_mod[,setdiff(names(brechas_gine_entradas_mod),"ano_mes")], by=c("cod_deis"="estab_dest", "cod_sigte"="presta_min", "ano"="ano", "mes"="mes"))%>%
  dplyr::left_join(brechas_gine_le_mod[,setdiff(names(brechas_gine_le_mod),"ano_mes")], by=c("cod_deis"="estab_dest", "cod_sigte"="presta_min", "ano"="ano_13", "mes"="mes_14")) %>% 
  dplyr::mutate(across(c("rem_consulta_nueva", "rem_pertinentes", "rem_nsp", "rem_altas"),~ifelse(.==0, NA,.))) %>% 
  dplyr::rename("entradas"="n_entradas_tot")%>% 
  dplyr::mutate(razon_do=rem_consulta_nueva/entradas) %>% 
  dplyr::mutate(fecha=as.Date(paste0(ano,"_",mes,"_01"),"%Y_%m_%d")) %>% 
  dplyr::mutate(trat=dplyr::case_when(ano==2020 & mes>= 4~1,T~ 0))

```

A `200282 CRS PUENTE ALTO HOSPITAL PROVINCIA CORDILLERA` no tenía ninguna información para mayo del 2020. La base de LE's está bastante más incompleta en ese sentido. Además tiene meses 0 (ej., 2020- 0). Todavía no sé que es LEM. Aquellas columnas `rem_` en algunos casos tienen valores 0, pero posiblemente son datos perdidos. Con todo, se consolidó una base de datos llamada `cons_brechas_gine`.

```{r 0-2-limp-var, echo=T, paged.print=TRUE,eval=T, fig.show='hide'}
pv_data<-
panelView::panelview(entradas ~trat, data=cons_brechas_gine, index = c("cod_deis","fecha"))
```
```{r 0-3-limp-var, echo=T, paged.print=TRUE,eval=T, fig.width=10}
pv_data+
  sjPlot::theme_sjplot2()+
    theme(axis.text.x = element_text(vjust = 0.5,hjust = 0.5,angle = 60),
          legend.position="bottom",
          plot.caption=element_text(hjust=0))+
    scale_y_continuous(breaks=seq(0,1000,50))
```

Posteriormente, para reemplazar datos perdidos, se utilizó un modelo de imputación de series de tiempo por cada institución y código de prestación basado en suavizamiento (*smoothing*) Kalman correspondiente a modelos de series de tiempo estructurales. Se consolidaron los datos en una base de datos con nombre `cons_brechas_gine_imp`.


```{r 1-limp-var, echo=T, paged.print=TRUE,eval=T}
bd_forloop<- expand.grid(cod_deis=unique(cons_brechas_gine$cod_deis), cod_sigte=unique(cons_brechas_gine$cod_sigte))

vec_columnas<-
c("rem_consulta", "rem_consulta_nueva", "rem_consulta_control", "rem_pertinentes", "rem_nsp", "rem_altas", "entradas", "let")

df<-data.frame()
for (x in 1:length(vec_columnas)){
  i<-vec_columnas[x]
  for (val in 1:nrow(bd_forloop)){
    j1<- bd_forloop[val,"cod_deis"]
    j2<- bd_forloop[val,"cod_sigte"]
    paste0("Casos de cod= ",j1," cod_sigte= ",j2," para columna ",i)
    imp<-imputeTS::na_kalman(subset(cons_brechas_gine, cod_deis==j1 & cod_sigte==j2, i))[[1]]
    ano_mes<-subset(cons_brechas_gine, cod_deis==j1 & cod_sigte==j2, c("ano","mes"))
    df<-
    bind_rows(df,cbind.data.frame(
                     cod_deis= rep(j1,length(imp)), cod_sigte= rep(j2,length(imp)), value=rep(i,length(imp)),
                     ano=ano_mes[,1],
                     mes=ano_mes[,2],
                     imp=as.numeric(imp)))
  }
}

cons_brechas_gine_imp<-
tidyr::pivot_wider(df,names_from ="value", values_from=imp)%>% 
  dplyr::mutate(fecha=as.Date(paste0(ano,"_",mes,"_01"),"%Y_%m_%d")) %>% 
  dplyr::mutate(trat=dplyr::case_when(ano==2020 & mes>= 4~1,T~ 0))

#CHANGED DATES
# data$isoweek <-lubridate::isomonth(lubridate::ymd(data$date))
# data$isoyear <- lubridate::isoyear(data$date)
# data$year_week <- paste0(data$isoyear,"-W",data$isoweek)

cons_brechas_gine_imp_wide<-
  cons_brechas_gine_imp %>% 
  dplyr::mutate(razon_do=rem_consulta_nueva/entradas) %>% 
  data.frame() %>% 
tidyr::pivot_wider(id_cols=c(cod_deis, cod_sigte, trat, mes),names_from ="ano", values_from=c(vec_columnas))
```

Se añaden 0's y 1's para indicar cuando son tratamientos de cuando no.

```{r 1-2-limp-var, echo=T, paged.print=TRUE,eval=T, fig.width=10}
cons_brechas_gine_imp%>%
ggplot() + #median
  #geom_point() + 
  #geom_line() +
  geom_line(aes(y = rem_consulta_nueva, x = factor(mes, levels=1:12), group=cod_deis, color=cod_deis),width = 0.5, alpha = 0.3)+
  facet_wrap(~ano, ncol = 1) + 
  theme_bw() + 
  ylab("Consulta nueva") + 
  xlab("Mes") + 
  theme(strip.text.x = element_text(size = 22, face = "bold"),
        legend.position = "none",
        plot.caption=element_text(hjust = 0))+
  geom_smooth(aes(y = rem_consulta_control, x = factor(mes, levels=1:12), group=cod_deis),stat = 'summary', color = 'red', fill = 'red', alpha = 0.2, fun.data = median_hilow, fun.args = list(conf.int = 0.5))+
  geom_smooth(aes(y = rem_consulta, x = factor(mes, levels=1:12), group=cod_deis),stat = 'summary', color = 'darkblue', fill = 'red', alpha = 0.2, fun.data = median_hilow, fun.args = list(conf.int = 0.5))+
  geom_smooth(aes(y = rem_altas, x = factor(mes, levels=1:12), group=cod_deis),stat = 'summary', color = 'violet', fill = 'red', alpha = 0.2, fun.data = median_hilow, fun.args = list(conf.int = 0.5))
```

## Paso 2. Explorar trayectorias

```{r 2-exp-tray, echo=T, paged.print=TRUE,eval=T}

```

```{r 2-limp-var, echo=T, paged.print=TRUE,eval=F}
#https://docs.google.com/spreadsheets/d/1KtdHJ2FLDg4BOUa0KzCw4vawO7lmbZzh/edit#gid=1877086270
cons_brechas_gine_imp<-
  cons_brechas_gine_imp %>% 
  dplyr::mutate(trat=dplyr::case_when(ano==2020 & mes>= 4~1,T~ 0)) %>% 
  dplyr::mutate(razon_do=rem_consulta_nueva/entradas)
```

```{r 2-analysis, echo=T, paged.print=TRUE,eval=F}
#https://blog.devgenius.io/causal-inference-on-time-series-covid-19-data-3cbba9ec35f3
#https://github.com/klarsen1/MarketMatching
#https://web.pdx.edu/~crkl/WISE2017/TSAR-1.pdf
#https://fondecytacc.github.io/paperestallido/Causal_Impact2_cons_trauma.html
#https://fondecytacc.github.io/paperestallido/BD_Compilation.html
#https://mran.microsoft.com/snapshot/2018-07-03/web/packages/plm/vignettes/plm.pdf
causal.2 <- CausalMBSTS(y, components = c("trend", "cycle"), cycle.period = 75,
                        dates = dates, int.date = int.date, s0.r = 0.01*diag(2),
                        s0.eps = 0.1*diag(2), niter = 100, burn = 10)
```

<br>

# Session Info

```{r session-info, echo=T, paged.print=TRUE}
Sys.getenv("R_LIBS_USER")
sessionInfo()
warning(getwd())
save.image("__paso1.RData")
unlink("*_cache", recursive = T, force = T, expand = TRUE)
sesion_info <- devtools::session_info()
dplyr::select(
  tibble::as_tibble(sesion_info$packages),
  c(package, loadedversion, source)
) %>% 
  DT::datatable(filter = 'top', colnames = c('Row number' =1,'Variable' = 2, 'Percentage'= 3),
              caption = htmltools::tags$caption(
        style = 'caption-side: top; text-align: left;',
        '', htmltools::em('Packages')),
      options=list(
initComplete = htmlwidgets::JS(
        "function(settings, json) {",
        "$(this.api().tables().body()).css({
            'font-family': 'Helvetica Neue',
            'font-size': '50%', 
            'code-inline-font-size': '15%', 
            'white-space': 'nowrap',
            'line-height': '0.75em',
            'min-height': '0.5em'
            });",#;
        "}")))
```