---
title: "Paso 1"
date: "`r withr::with_locale(new = c('LC_TIME' = 'C'), code =format(Sys.time(),'%B %d, %Y'))`"
output:
  distill::distill_article:
    code_folding: true
    fig_height: 6
    fig_width: 8
    theme: spacelab
    toc: yes
    toc_depth: 5
    toc_float: yes
    output_dir: "docs"
  toc_float:
    collapsed: false
    smooth_scroll: true
bibliography: _bib/libreria_generica.bib
nocite: '@*'
---

<div style="border: 1px solid #ddd; padding: 5px; overflow-y: scroll; height:350px; overflow-x: scroll; width:100%">
```{css zoom-lib-src, echo = FALSE}
script src = "https://ajax.googleapis.com/ajax/libs/jquery/3.4.1/jquery.min.js"
```

```{js zoom-jquery, echo = FALSE}
 $(document).ready(function() {
    $('body').prepend('<div class=\"zoomDiv\"><img src=\"\" class=\"zoomImg\"></div>');
    // onClick function for all plots (img's)
    $('img:not(.zoomImg)').click(function() {
      $('.zoomImg').attr('src', $(this).attr('src')).css({width: '100%'});
      $('.zoomDiv').css({opacity: '1', width: 'auto', border: '1px solid white', borderRadius: '5px', position: 'fixed', top: '50%', left: '50%', marginRight: '-50%', transform: 'translate(-50%, -50%)', boxShadow: '0px 0px 50px #888888', zIndex: '50', overflow: 'auto', maxHeight: '100%'});
    });
    // onClick function for zoomImg
    $('img.zoomImg').click(function() {
      $('.zoomDiv').css({opacity: '0', width: '0%'}); 
    });
  });
  
```

```{css hideOutput-lib-src, echo = FALSE}
<script src="hideOutput.js"></script> 
```

```{js hideOutput, echo = FALSE}
$(document).ready(function() {    
	$chunks = $('.fold');    
	$chunks.each(function () {      // add button to source code chunks     
	if ( $(this).hasClass('s') ) {       
		$('pre.r', this).prepend("<div class=\"showopt\">Show Source</div><br style=\"line-height:22px;\"/>");
       		$('pre.r', this).children('code').attr('class', 'folded');     
       		}      // add button to output chunks     
		if ( $(this).hasClass('o') ) {       
			$('pre:not(.r)', this).has('code').prepend("<div class=\"showopt\">Show Output</div><br style=\"line-height:22px;\"/>");       
			$('pre:not(.r)', this).children('code:not(r)').addClass('folded');        // add button to plots       
			$(this).find('img').wrap('<pre class=\"plot\"></pre>');       
			$('pre.plot', this).prepend("<div class=\"showopt\">Show Plot</div><br style=\"line-height:22px;\"/>");       
			$('pre.plot', this).children('img').addClass('folded');      
			}   
});    // hide all chunks when document is loaded   
	$('.folded').css('display', 'none')    // function to toggle the visibility   
	$('.showopt').click(function() {     
			var label = $(this).html();     
			if (label.indexOf("Show") >= 0) {       
				$(this).html(label.replace("Show", "Hide"));     
			} else {
			  $(this).html(label.replace("Hide", "Show"));     
			}     
	$(this).siblings('code, img').slideToggle('fast', 'swing');   
	}); 
}); 
```

```{=html}
<style type="text/css">
.showopt {   
  background-color: #004c93;   color: #FFFFFF;    width: 100px;   height: 20px;   text-align: center;   vertical-align: middle !important;   float: right;   font-family: sans-serif;   border-radius: 8px; 
  }
.showopt:hover {     
        background-color: #dfe4f2;
        color: #004c93; 
        }  
pre.plot {   
        background-color: white !important; 
        } 
.tablelines table, .tablelines td, .tablelines th {
        border: 1px solid black;
        }
.centrado {
    text-align: center;
}
.table.center {
    margin-left:auto; 
    margin-right:auto;
  }
/* https://vivekjaiskumar.medium.com/css-is-and-not-selector-17c942ec83f :is()*/
/* Applies to outputs that are not code other than R*/
pre {
  overflow-x: auto !important;
}
pre code {
  word-wrap: normal !important;
  white-space: pre !important;
}
/*
pre:not(.sourceCode) { 
  white-space: nowrap !important;
}
*/
.sourceCode { /* Important gives precedence  */
  font-size: 10px !important;
  line-height: 50% !important;
}
body{ /* Normal  */
      text-align: justify;
  }
.superbigimage{
    overflow-y:scroll;
    height:350px;
    white-space: nowrap;
    overflow-x: auto; 
    width:100%;
}
.superbigimage img{
    overflow-y: scroll;
    overflow-x: hidden;
}
.message { color:#446C6E; font-family: monospace;font-size: 10px; line-height: 110%; font-weight: bold;}
div.blue { background-color:#e6f0ff; border-radius: 5px; padding: 5px; text-align: justify;}
div.red { background-color:#e6bab1; border-radius: 5px; padding: 5px; text-align: justify;}
.pandoc-table { /* Should add !important; but it seems no necessary  */
  margin-left:auto; /* To center */
  margin-right:auto;
  border-collapse: collapse;
  table-layout: auto;
  font-size: 11px;
  overflow-y: auto;
  max-height:450px !important;
  white-space: nowrap;
  overflow-x: auto; 
  width:450px;
}
.pandoc-table th {/* header */
text-align: center !important;
font-size: 10px;
padding: 0px;
}
.pandoc-table td {
text-align: left !important;
font-size: 9px;
padding: 0px;
}
.pandoc-table caption {
    text-align: left !important;
    font-size: 11px !important;
}
.controlly{
    overflow-y:scroll;
    height:350px;
    overflow-x: scroll; 
}
</style>
```
```{=html}
<!-- We gotta do each function to hide code and outputs per section, by every ID, we gotta create a different function -->
<script>
function myFunction1() {
    var x = document.getElementById("myDIV");
    if (x.style.display === "none") {
        x.style.display = "block";
    } else {
        x.style.display = "none";
    }
}
</script>
<script>
function myFunction2() {
    var x = document.getElementById("myDIV2");
    if (x.style.display === "none") {
        x.style.display = "block";
    } else {
        x.style.display = "none";
    }
}
</script>
```

```{r setup0,include=T}
rm(list=ls());gc()

Sys.setlocale("LC_COLLATE", "Spanish_Chile.1252")
Sys.setlocale("LC_COLLATE", "Spanish_Chile.1252")
Sys.setlocale("LC_CTYPE", "Spanish_Chile.1252")
Sys.setlocale("LC_MONETARY", "Spanish_Chile.1252")
Sys.setlocale("LC_TIME", "Spanish_Chile.1252")
knitr::opts_chunk$set(echo = TRUE)
options(knitr.kable.NA = '')
```

<!---
https://www.emol.com/noticias/Nacional/2022/03/23/1055776/gobierno-plan-reducir-listas-espera.html
https://m.cooperativa.cl/noticias/site/artic/20220422/pags-amp/20220422070330.html
https://www.emol.com/noticias/Nacional/2022/03/23/1055776/gobierno-plan-reducir-listas-espera.html
https://www.minsal.cl/subsecretario-de-redes-asistenciales-visito-operativo-de-listas-de-espera-en-hospital-san-borja-arriaran/
--->

```{r setup,include=T}
if(!require(pacman)){install.packages("pacman")}
if(!require(devtools)){install.packages("devtools", type = "win.binary", dependencies=T)}
#pacman::p_unlock(lib.loc = pacman::p_path())
pacman::p_load(devtools, car, tidyverse, janitor, imputeTS, sjPlot, zoo, compareGroups, forecast, lubridate, gganimate, data.table, CausalImpact, panelView, ggforce, tsModel, astsa, plm, gsynth, Synth, CausalMBSTS, parallel, doParallel, PanelMatch, kableExtra, Amelia, missRanger, pglm, tabulizer, install=F)
# Calculate the number of cores
no_cores <- detectCores() - 1
cl<-makeCluster(no_cores)
registerDoParallel(cl)
```
</div>

# `r format(Sys.time(),'%B %d, %Y')`

Cargamos las bases de datos.

<div style="border: 1px solid #ddd; padding: 5px; overflow-y: scroll; height:350px; overflow-x: scroll; width:100%">
```{r setup2,include=T}
REM <- "https://docs.google.com/spreadsheets/u/0/d/1KtdHJ2FLDg4BOUa0KzCw4vawO7lmbZzh/export?format=tsv&id=1KtdHJ2FLDg4BOUa0KzCw4vawO7lmbZzh&gid=1716931764"
destfile <- "_data/brechas_gine_rem.tsv"
curl::curl_download(REM, destfile)
brechas_gine_REM <- readr::read_delim(destfile, delim = "\t", 
                      escape_double = FALSE, trim_ws = TRUE)
entradas <- "https://docs.google.com/spreadsheets/u/0/d/1KtdHJ2FLDg4BOUa0KzCw4vawO7lmbZzh/export?format=tsv&id=1KtdHJ2FLDg4BOUa0KzCw4vawO7lmbZzh&gid=1847489841"
destfile <- "_data/brechas_gine_entradas.tsv"
curl::curl_download(entradas, destfile)
brechas_gine_entradas <- readr::read_delim(destfile, delim = "\t", 
                      escape_double = FALSE, trim_ws = TRUE)
le <- "https://docs.google.com/spreadsheets/u/0/d/1KtdHJ2FLDg4BOUa0KzCw4vawO7lmbZzh/export?format=tsv&id=1KtdHJ2FLDg4BOUa0KzCw4vawO7lmbZzh&gid=1987038231"
destfile <- "_data/brechas_gine_le.tsv"
curl::curl_download(le, destfile)
brechas_gine_le <- readr::read_delim(destfile, delim = "\t", 
                      escape_double = FALSE, trim_ws = TRUE)


REM2 <- "https://docs.google.com/spreadsheets/u/0/d/1J5AGAVBBTF0FblpBNitx7d3sv6Sx0GeL/export?format=tsv&id=1J5AGAVBBTF0FblpBNitx7d3sv6Sx0GeL&gid=1566988382"
destfile <- "_data/brechas_gine_rem2.tsv"
curl::curl_download(REM2, destfile)
brechas_gine_REM2 <- readr::read_delim(destfile, delim = "\t", 
                      escape_double = FALSE, trim_ws = TRUE)

le2 <- "https://docs.google.com/spreadsheets/u/0/d/1B16EqrWer0So6w-SYoTiATlYnxwSOYBw/export?format=tsv&id=1B16EqrWer0So6w-SYoTiATlYnxwSOYBw&gid=960794881"
destfile <- "_data/brechas_gine_le2.tsv"
curl::curl_download(le2, destfile)
brechas_gine_le2 <- readr::read_delim(destfile, delim = "\t", 
                      escape_double = FALSE, trim_ws = TRUE)

entradas2<- "https://docs.google.com/spreadsheets/u/0/d/1ckFkC8GHiKSTnvXvt6-nw2BnIGNrglQ8/export?format=tsv&id=1ckFkC8GHiKSTnvXvt6-nw2BnIGNrglQ8&gid=1432173314"
destfile <- "_data/brechas_gine_entradas2.tsv"
curl::curl_download(entradas2, destfile)
brechas_gine_entradas2 <- readr::read_delim(destfile, delim = "\t", 
                      escape_double = FALSE, trim_ws = TRUE)
```
</div>

<br>

# Consolidación de base de datos

Considerando el diseño ecológico de este estudio, que utiliza y analiza información de bases de datos secundarias, no fue necesario obtener aprobación de comité de ética acreditado y por lo tanto, tampoco un proceso de consentimiento informado

## Paso 1. Limpiar las variables

Primero normalizamos y restringimos los nombres de cada base de datos, luego restringimos el resto de las bases de datos de acuerdo a los años y meses disponibles en la base de datos `REM` (Enero 2018 a Junio 2022), agrupando la suma de prestaciones de origen en la institución de destino por tipo de prestación, año y mes. Finalmente, combinamos las bases de datos. Más información sobre las especialidades y el formato se encuentra en https://redsalud.ssmso.cl/wp-content/uploads/2021/12/Protocolo-interoperabilidad-RCR_v1.4.2.pdf. 

::: controlly
```{r 00-table, echo=T, paged.print=TRUE,eval=T}
tabel <- extract_tables('https://redsalud.ssmso.cl/wp-content/uploads/2021/12/Protocolo-interoperabilidad-RCR_v1.4.2.pdf', pages = c(21,22))
especialidades<-
rbind.data.frame(tabel[[1]][-c(1:3),1:3],tabel[[2]][-c(1:3),1:3])

colnames(especialidades)<-
c(stringr::str_trim(stringr::str_c(tabel[[1]][1:3,1],sep=" ", collapse=" ")),
  stringr::str_trim(stringr::str_c(tabel[[1]][1:3,2],sep=" ", collapse=" ")),
  stringr::str_trim(stringr::str_c(tabel[[1]][1:3,3],sep=" ", collapse=" ")))

especialidades%>%
  knitr::kable("markdown", caption="Especialidades")
```
:::


Decidimos seleccionar 15 especialidades transversales, es decir, que están en los cuatro hospitales y tienen mayor demanda: 

- `07-053` y `07-067`: Traumatología y Ortopedia

- `07-046` : Otorrinolaringologia

- `07-044` : Oftalmología

- `07-004` : Cirugía general

- `07-012` : Dermatología

- `07-058` : Ginecología 

- `07-003` : Cardiología

- `07-041` : Neurología adulto

- `07-030` : Medicina interna

- `07-054` : Urología

- `07-018` : Gastroenterología adulto

- `07-014` : Endocrinología adulto

- `07-048` : Psiquiatría adulto

- `07-037` : Nefrología adulto

- `07-049` : Psiquiatría infanto-juvenil

<br>

### 1.0. REM

```{r 00-1-limp-var, echo=T, paged.print=TRUE,eval=T}
janitor::clean_names(brechas_gine_REM2) %>% 
  dplyr::left_join(especialidades[,c(1,3)], by=c("cod_sigte"="Código SIGTE")) %>% 
  data.table::as.data.table() %>% 
  janitor::clean_names() %>% 
  dplyr::filter(cod_sigte %in% c("07-067","07-053", "07-046", "07-044", "07-004", "07-012", "07-058", "07-003", "07-041", "07-030", "07-054", "07-018", "07-014", "07-048", "07-037", "07-049")) %>% 
  dplyr::arrange(cod_sigte, ano, mes) %>% 
  dplyr::mutate(fecha=as.Date(paste0(ano,"_",mes,"_01"),"%Y_%m_%d")) %>% 
  #para cada establecimiento, prestación y año, genero valores con los distintos meses del año si no están
  dplyr::group_by(cod_sigte,especialidad_norma_820, ano) %>% 
  tidyr::complete(mes = seq(1, 12)) %>%
  dplyr::ungroup() %>% 
  dplyr::filter(ano>2017, ano<2021) %>% 
  dplyr::group_by(cod_sigte,especialidad_norma_820) %>% 
  dplyr::summarise(n_registros=n(), min_consultas_nva=min(consultas_nueva, na.rm=T), prom_consultas_nva=mean(consultas_nueva, na.rm=T), p25_consultas_nva=quantile(consultas_nueva, .25, na.rm=T), mdn_consultas_nva=quantile(consultas_nueva, .5, na.rm=T), p75_consultas_nva=quantile(consultas_nueva, .25, na.rm=T), max_consultas_nva=max(consultas_nueva, na.rm=T), 
                   min_nsp_nva=min(nsp_nueva, na.rm=T), prom_nsp_nva=mean(nsp_nueva, na.rm=T), p25_nsp_nva=quantile(nsp_nueva, .25, na.rm=T), mdn_nsp_nva=quantile(nsp_nueva, .5, na.rm=T), p75_nsp_nva=quantile(nsp_nueva, .25, na.rm=T), max_nsp_nva=max(nsp_nueva, na.rm=T),
        min_pert=min(pertinentes, na.rm=T), prom_pert=mean(pertinentes, na.rm=T), p25_pert=quantile(pertinentes, .25, na.rm=T), mdn_pert=quantile(pertinentes, .5, na.rm=T), p75_pert=quantile(pertinentes, .25, na.rm=T), max_pert=max(pertinentes, na.rm=T),
                   sum_nas_fechas=sum(is.na(fecha)), min_fecha=min(fecha, na.rm=T), max_fecha=max(fecha, na.rm=T)) %>% 
  knitr::kable("markdown", caption="Características de datos por prestación REM, en fechas entre 2018 y 2020") 
  #knitr::kable("html", caption="Características de datos por prestación REM, en fechas entre 2018 y 2020") %>% 
  #kableExtra::kable_classic()
```

### 1.1. Entradas

```{r 0a-1-limp-var, echo=T, paged.print=TRUE,eval=T}
#https://cran.r-project.org/web/packages/PanelMatch/vignettes/using_panelmatch.pdf
#https://cran.r-project.org/web/packages/PanelMatch/vignettes/matched_set_objects.html
#https://cran.r-project.org/web/packages/pampe/pampe.pdf}


#seleccionamos los años y meses disponibles de la base original
vector_ano_mes<-
janitor::clean_names(brechas_gine_REM2) %>% dplyr::mutate(ano_mes=paste0(ano,"_",sprintf("%.2d", mes))) %>% distinct(ano_mes)


janitor::clean_names(brechas_gine_entradas2)[,c("estab_dest", "presta_min", "ano", "mes", "n_entradas")] %>% 
    dplyr::left_join(especialidades[,c(1,3)], by=c("presta_min"="Código SIGTE")) %>% 
    data.table::as.data.table() %>% 
    janitor::clean_names() %>%  
    dplyr::filter(presta_min %in% c("07-067","07-053", "07-046", "07-044", "07-004", "07-012", "07-058", "07-003", "07-041", "07-030", "07-054", "07-018", "07-014", "07-048", "07-037", "07-049")) %>% 
    dplyr::arrange(estab_dest, especialidad_norma_820, presta_min, ano, mes) %>% 
    #para cada establecimiento, prestación y año, genero valores con los distintos meses del año si no están
    dplyr::mutate(mes2=mes) %>% 
    dplyr::group_by(estab_dest, especialidad_norma_820, presta_min, ano) %>% 
    tidyr::complete(mes2 = seq(1, 12)) %>% 
    dplyr::ungroup() %>%
    dplyr::filter(is.na(mes), ano>2017, ano<2021) %>%
    dplyr::group_by(estab_dest, especialidad_norma_820, presta_min) %>% 
    summarise(n=n()) %>% 
  dplyr::arrange(desc(n)) %>% 
  knitr::kable("markdown", caption="Número de meses sin datos por Establecimiento y prestación, en fechas entre 2018 y 2020")
```

::: controlly
```{r 0a-2-limp-var, echo=T, paged.print=TRUE,eval=T}
janitor::clean_names(brechas_gine_entradas2)[,c("estab_dest", "presta_min", "ano", "mes", "n_entradas")] %>% 
  dplyr::left_join(especialidades[,c(1,3)], by=c("presta_min"="Código SIGTE")) %>% 
      data.table::as.data.table() %>% 
      janitor::clean_names() %>%  
      dplyr::filter(presta_min %in% c("07-067","07-053", "07-046", "07-044", "07-004", "07-012", "07-058", "07-003", "07-041", "07-030", "07-054", "07-018", "07-014", "07-048", "07-037", "07-049")) %>%   dplyr::arrange(estab_dest, presta_min, especialidad_norma_820, ano, mes) %>% 
  dplyr::mutate(fecha=as.Date(paste0(ano,"_",mes,"_01"),"%Y_%m_%d")) %>% 
  #para cada establecimiento, prestación y año, genero valores con los distintos meses del año si no están
  dplyr::group_by(estab_dest, presta_min,especialidad_norma_820, ano) %>% 
  tidyr::complete(mes = seq(1, 12)) %>%
  dplyr::ungroup() %>% 
  dplyr::filter(ano>2017, ano<2021) %>% 
  dplyr::group_by(estab_dest, presta_min,especialidad_norma_820) %>% 
  dplyr::summarise(n_registros=n(), min_entradas=min(n_entradas, na.rm=T), prom_entradas= mean(n_entradas, na.rm=T), p25_entradas=quantile(n_entradas, .25, na.rm=T), mdn_entradas=quantile(n_entradas, .5, na.rm=T), p75_entradas=quantile(n_entradas, .75, na.rm=T), max_entradas=max(n_entradas, na.rm=T), sum_nas_fechas=sum(is.na(fecha)), min_fecha=min(fecha, na.rm=T), max_fecha=max(fecha, na.rm=T)) %>% 
  knitr::kable("markdown", caption="Características de datos por Establecimiento y prestación, en fechas entre 2018 y 2020")
     # knitr::kable("html", caption="Características de datos por Establecimiento y prestación, en fechas entre 2018 y 2020") %>% 
     # kableExtra::kable_classic()
```
:::


```{r 0a-3-limp-var, echo=T, paged.print=TRUE,eval=T}
#_#_#_#_#_#_#_#_
#_#_#_#_#_#_#_#_ENTRADAS
#_#_#_#_#_#_#_#_
brechas_gine_entradas_mod<-
janitor::clean_names(brechas_gine_entradas2)[,c("estab_dest", "presta_min", "ano", "mes", "n_entradas")] %>% 
      dplyr::filter(presta_min %in% c("07-067","07-053", "07-046", "07-044", "07-004", "07-012", "07-058", "07-003", "07-041", "07-030", "07-054", "07-018", "07-014", "07-048", "07-037", "07-049")) %>%   
  dplyr::arrange(estab_dest, presta_min, ano, mes) %>%
  dplyr::filter(ano>2017, ano<2021) %>% 
  #para cada establecimiento, prestación y año, genero valores con los distintos meses del año si no están
  dplyr::group_by(estab_dest, presta_min, ano) %>% 
  tidyr::complete(mes = seq(1, 12)) %>% 
  dplyr::ungroup() %>% 
  #generamos una variable llamada ano-mes, para homologar nuestros datos a la base original
  dplyr::mutate(ano_mes=paste0(ano,"_",sprintf("%.2d", mes))) %>% 
  dplyr::group_by(estab_dest, presta_min, ano_mes, ano, mes) %>% 
  dplyr::summarise(n_entradas_tot=sum(n_entradas, na.rm=T)) %>%
  #dplyr::filter(ano_mes=="2020_05") 
#_#_#_#_#_#_#_#_
  dplyr::ungroup() %>% 
  #filtro para que coincida con la base de datos de REM
  dplyr::filter(ano_mes %in% unlist(vector_ano_mes))#%>% 
```

<br>

### 1.2. LE

::: controlly
```{r 0a-4-limp-var, echo=T, paged.print=TRUE,eval=T}
janitor::clean_names(brechas_gine_le2)[,c("estab_dest", "presta_min", "corte_sigte", "n_registros")] %>% 
  dplyr::filter(presta_min %in% c("07-067","07-053", "07-046", "07-044", "07-004", "07-012", "07-058", "07-003", "07-041", "07-030", "07-054", "07-018", "07-014", "07-048", "07-037", "07-049")) %>% 
  dplyr::left_join(especialidades[,c(1,3)], by=c("presta_min"="Código SIGTE")) %>% 
    data.table::as.data.table() %>% 
    janitor::clean_names() %>%  
  dplyr::mutate(mes_14= month(corte_sigte), mes=mes_14, ano_13=year(corte_sigte)) %>% 
  dplyr::arrange(estab_dest, presta_min, especialidad_norma_820, ano_13, mes_14) %>% 
  #para cada establecimiento, prestación y año, genero valores con los distintos meses del año si no están
  dplyr::group_by(estab_dest, presta_min, especialidad_norma_820, ano_13) %>% 
  tidyr::complete(mes_14 = seq(1, 12)) %>%
  dplyr::ungroup() %>% 
  dplyr::filter(ano_13>2017, ano_13<2021) %>% 
  dplyr::group_by(estab_dest, presta_min, especialidad_norma_820) %>% 
  dplyr::summarise(n_registros= n(), min_n_registros= min(n_registros, na.rm=T), max_n_registros= max(n_registros, na.rm=T), sum_nas_fechas= sum(is.na(corte_sigte)), min_fecha= min(corte_sigte, na.rm=T), max_fecha= max(corte_sigte, na.rm=T)) %>% 
  knitr::kable("markdown", caption="Características de datos por Establecimiento y prestación, en fechas entre 2018 y 2020")
```
:::

```{r 0b-limp-var, echo=T, paged.print=TRUE,eval=T}
#_#_#_#_#_#_#_#_LE
# 1 PUENTE ALTO      
# 2 SAN RAMON        
# 3 LA FLORIDA       
# 4 LA GRANJA        
# 5 LA PINTANA       
# 6 SAN JOSE DE MAIPO
# 7 PROVIDENCIA      
# 8 PIRQUE 
#_#_#_#_#_#_#_#_
brechas_gine_le_mod<-
janitor::clean_names(brechas_gine_le2)[,c("estab_orig_comuna","estab_dest", "presta_min", "corte_sigte", "n_registros")] %>% 
  dplyr::filter(presta_min %in% c("07-067","07-053", "07-046", "07-044", "07-004", "07-012", "07-058", "07-003", "07-041", "07-030", "07-054", "07-018", "07-014", "07-048", "07-037", "07-049")) %>%   
  dplyr::mutate(mes_14= month(corte_sigte), mes2=mes_14, ano_13=year(corte_sigte)) %>% 
  dplyr::arrange(estab_dest, presta_min, ano_13, mes_14) %>% 
  #seleccionamos la primera fila para cada uno
  dplyr::group_by(estab_dest, presta_min, ano_13, mes_14) %>% 
  dplyr::summarise(sum_le=sum(n_registros, na.rm=T), 
                   pa=sum(sum_le[estab_orig_comuna=="PUENTE ALTO"],na.rm=T)/sum_le, 
                   sr=sum(sum_le[estab_orig_comuna=="SAN RAMON"],na.rm=T)/sum_le, 
                   lf=sum(sum_le[estab_orig_comuna=="LA FLORIDA"],na.rm=T)/sum_le, 
                   lg=sum(sum_le[estab_orig_comuna=="LA GRANJA"],na.rm=T)/sum_le, 
                   lp=sum(sum_le[estab_orig_comuna=="LA PINTANA"],na.rm=T)/sum_le, 
                   sjm=sum(sum_le[estab_orig_comuna=="SAN JOSE DE MAIPO"],na.rm=T)/sum_le, 
                   prov=sum(sum_le[estab_orig_comuna=="PROVIDENCIA"],na.rm=T)/sum_le, 
                   pir= sum(sum_le[estab_orig_comuna=="PIRQUE"],na.rm=T)/sum_le) %>% 
  dplyr::ungroup() %>% 
  #para cada establecimiento, prestación y año, genero valores con los distintos meses del año si no están
  #dplyr::group_by(estab_dest, presta_min, ano_13) %>% 
  tidyr::complete(mes_14 = seq(1, 12)) %>% 
  #generamos una variable llamada ano-mes, para homologar nuestros datos a la base original
  dplyr::mutate(ano_mes=paste0(ano_13,"_",sprintf("%.2d", mes_14))) %>% 
  dplyr::ungroup() %>% 
  #filtro para que coincida con la base de datos de REM
  dplyr::filter(ano_mes %in% unlist(vector_ano_mes))
```


<br>

### 1.3. Combinación

```{r 0c-1-limp-var, echo=T, paged.print=TRUE,eval=T}

#LEM= lista espera mensual
#LET = lista espera trimestral
#Hacer lo mismo con la LElas entradas por mes

#_#_#_#_#_#_#_#_#_#_#_#_#_#_#_#_#_#_#_#_#_#_#_#_#_#_#_#_#_#_#_#_#_#_#_#_#_#_#_#_
#_#_#_#_#_#_#_#_#_#_#_#_#_#_#_#_#_#_#_#_#_#_#_#_#_#_#_#_#_#_#_#_#_#_#_#_#_#_#_#_
# COMBINACION DE BASES
#_#_#_#_#_#_#_#_#_#_#_#_#_#_#_#_#_#_#_#_#_#_#_#_#_#_#_#_#_#_#_#_#_#_#_#_#_#_#_#_

cons_brechas_gine_pre<-
janitor::clean_names(brechas_gine_REM2) %>% 
  dplyr::left_join(especialidades[,c(1,3)], by=c("cod_sigte"="Código SIGTE")) %>% 
  data.table::as.data.table() %>% 
  janitor::clean_names() %>% 
  dplyr::filter(cod_sigte %in% c("07-067","07-053", "07-046", "07-044", "07-004", "07-012", "07-058", "07-003", "07-041", "07-030", "07-054", "07-018", "07-014", "07-048", "07-037", "07-049")) %>% 
  dplyr::arrange(cod_sigte, ano, mes) %>% 
  dplyr::mutate(fecha=as.Date(paste0(ano,"_",mes,"_01"),"%Y_%m_%d")) %>% 
  #para cada establecimiento, prestación y año, genero valores con los distintos meses del año si no están
  dplyr::group_by(cod_sigte,especialidad_norma_820, ano) %>% 
  tidyr::complete(mes = seq(1, 12)) %>%
  dplyr::ungroup() %>% 
  dplyr::filter(ano>2017, ano<2021) %>% 
  janitor::clean_names() %>% 
  dplyr::select(cod_deis, ano, mes, cod_sigte, especialidad_norma_820, consultas, consultas_nueva, consultas_control, pertinentes, nsp, nsp_nueva, altas) %>% 
    dplyr::arrange(cod_deis, ano, mes, cod_sigte) %>%
  dplyr::left_join(brechas_gine_entradas_mod[,setdiff(names(brechas_gine_entradas_mod),"ano_mes")], by=c("cod_deis"="estab_dest", "cod_sigte"="presta_min", "ano"="ano", "mes"="mes"))%>%
  dplyr::left_join(brechas_gine_le_mod[,setdiff(names(brechas_gine_le_mod),"ano_mes")], by=c("cod_deis"="estab_dest", "cod_sigte"="presta_min", "ano"="ano_13", "mes"="mes_14")) %>% 
  dplyr::rename("entradas"="n_entradas_tot")%>% 
  dplyr::mutate(razon_do=consultas_nueva/entradas) %>% 
  #
  dplyr::mutate(fecha=as.Date(paste0(ano,"_",mes,"_01"),"%Y_%m_%d")) %>% 
  dplyr::mutate(trat_t=dplyr::case_when(ano==2020 & mes>= 4~1,T~ 0))


cons_brechas_gine<-
dplyr::mutate(cons_brechas_gine_pre,lev_ano_mes= as.numeric(factor(paste0(ano,"_",sprintf("%.2d", mes)),levels=vector_ano_mes$ano_mes))) %>% 
  dplyr::mutate(id=paste0(cod_deis,"_",cod_sigte))%>% 
   dplyr::mutate(trat_id=dplyr::case_when(cod_sigte=="07-058"~1,T~ 0))
```

:::red
**Pendiente**

- Aclarar con qué indicador nos quedaremos.

- Ver cómo codificar LE o Entradas (una de ellas me acuerdo que se agrupaban distinto por año y mes), una es complicada porque sólo tiene info para algunos meses, ¿lo separo por trimestre?

:::

A `200282 CRS PUENTE ALTO HOSPITAL PROVINCIA CORDILLERA` no tenía ninguna información para mayo del 2020. La base de LE's está bastante más incompleta en ese sentido. Además tiene meses 0 (ej., 2020- 0). Todavía no sé que es LEM. Aquellas columnas `rem_` en algunos casos tienen valores 0, pero posiblemente son datos perdidos. Con todo, se consolidó una base de datos llamada `cons_brechas_gine`.

```{r 0-3-limp-var, echo=T, paged.print=TRUE,eval=T, fig.show='hide'}
pv_data<-
panelView::panelview(entradas ~trat_t*trat_id, data=cons_brechas_gine, index = c("id","fecha"))
```
```{r 0-4-limp-var, echo=T, paged.print=TRUE,eval=T, fig.width=10, fig.height=10}
pv_data+
  sjPlot::theme_sjplot2()+
    theme(axis.text.x = element_text(vjust = 0.5,hjust = 0.5,angle = 60),
          legend.position="bottom",
          plot.caption=element_text(hjust=0))+
    #scale_y_continuous(breaks=seq(0,1000,50))+
  ggtitle("Vista de datos de panel")+
  ylab("Combinación (Hospital código DEIS, especialidad)")
```

Posteriormente, para reemplazar datos perdidos, se utilizó un modelo de imputación de series de tiempo por cada institución y código de prestación basado en suavizamiento (*smoothing*) Kalman correspondiente a modelos de series de tiempo estructurales. Se consolidaron los datos en una base de datos con nombre `cons_brechas_gine_imp`.

<br>

```{r 1-2-limp-var, echo=T, paged.print=TRUE,eval=T, warning=F, dpi=720, fig.height=15, fig.width=15, fig.cap= "Conjunto de Medidas por año y Código"}
#https://choonghyunryu.github.io/dlookr/reference/get_transform.html
vec_columnas<-
c("consultas", "consultas_nueva", "consultas_control", "pertinentes", "nsp", "nsp_nueva", "altas", "entradas", "sum_le")


cons_brechas_gine%>%
ggplot() + #median
  facet_wrap(ano~cod_sigte) + 
  theme_bw() + 
  ylab("Especialidad/Año") + 
  xlab("Mes") + 
  theme(strip.text.x = element_text(size = 8, face = "bold"),
        legend.position = c(.95,0.02),
        plot.caption=element_text(hjust = 0),
        legend.key = element_rect(fill = NA))+
  stat_smooth(aes(y = consultas_control, x = mes, color = 'red'), fill = 'red', alpha = 0.2,fun.data = median_hilow, fun.args = list(conf.int = 0.5))+
    stat_smooth(aes(y = consultas, x = mes, color = 'darkblue'), fill = 'darkblue', alpha = 0.2,fun.data = median_hilow, fun.args = list(conf.int = 0.5))+
  stat_smooth(aes(y = consultas_nueva, x = mes, color = 'cyan'), fill = 'darkblue', alpha = 0.2,fun.data = median_hilow, fun.args = list(conf.int = 0.5))+
  stat_smooth(aes(y = altas, x = mes, color = 'violet'), fill = 'violet', alpha = 0.2,fun.data = median_hilow, fun.args = list(conf.int = 0.5))+
  stat_smooth(aes(y = entradas, x = mes, color = 'brown'), fill = 'brown', alpha = 0.2,fun.data = median_hilow, fun.args = list(conf.int = 0.5))+
  stat_smooth(aes(y = nsp, x = mes, color = 'gray70'), fill = 'gray80', alpha = 0.2,fun.data = median_hilow, fun.args = list(conf.int = 0.5))+
  stat_smooth(aes(y = sum_le, x = mes, color = 'darkgreen'), fill = 'darkgreen', alpha = 0.2, fun.data = median_hilow, fun.args = list(conf.int = 0.5))+
  stat_smooth(aes(y = pertinentes, x = mes, color = 'yellow'), fill = 'yellow', alpha = 0.2, fun.data = median_hilow, fun.args = list(conf.int = 0.5))+
  scale_color_identity(name = "Medidas",
                          breaks = c("darkblue","red", "cyan", "violet","brown","gray70","darkgreen","yellow"),
                          labels = c("Control", "Consulta", "C_Nueva", "Altas","Entradas", "NSP","LE", "Pertinentes"), guide = "legend")+
    scale_x_continuous(
  breaks = seq(from = 1, to = 12, by =3))+
  guides(color=guide_legend(ncol=2,
  override.aes=list(fill=NA)))

```


```{r 1-2b-limp-var, echo=T, paged.print=TRUE,eval=T, warning=F, dpi=720, fig.height=15, fig.width=15, fig.cap= "Conjunto de Medidas por año y Hospital"}
#https://choonghyunryu.github.io/dlookr/reference/get_transform.html
vec_columnas<-
c("consultas", "consultas_nueva", "consultas_control", "pertinentes", "nsp", "nsp_nueva", "altas", "entradas", "sum_le")


cons_brechas_gine%>%
ggplot() + #median
  facet_wrap(ano~cod_deis) + 
  theme_bw() + 
  ylab("Hospital/Año") + 
  xlab("Mes") + 
  theme(strip.text.x = element_text(size = 8, face = "bold"),
        legend.position = c(.7,0.03),
        plot.caption=element_text(hjust = 0),
        legend.key = element_rect(fill = NA))+
  stat_smooth(aes(y = consultas_control, x = mes, color = 'red'), fill = 'red', alpha = 0.2,fun.data = median_hilow, fun.args = list(conf.int = 0.5))+
    stat_smooth(aes(y = consultas, x = mes, color = 'darkblue'), fill = 'darkblue', alpha = 0.2,fun.data = median_hilow, fun.args = list(conf.int = 0.5))+
  stat_smooth(aes(y = consultas_nueva, x = mes, color = 'cyan'), fill = 'darkblue', alpha = 0.2,fun.data = median_hilow, fun.args = list(conf.int = 0.5))+
  stat_smooth(aes(y = altas, x = mes, color = 'violet'), fill = 'violet', alpha = 0.2,fun.data = median_hilow, fun.args = list(conf.int = 0.5))+
  stat_smooth(aes(y = entradas, x = mes, color = 'brown'), fill = 'brown', alpha = 0.2,fun.data = median_hilow, fun.args = list(conf.int = 0.5))+
  stat_smooth(aes(y = nsp, x = mes, color = 'gray70'), fill = 'gray80', alpha = 0.2,fun.data = median_hilow, fun.args = list(conf.int = 0.5))+
  stat_smooth(aes(y = sum_le, x = mes, color = 'darkgreen'), fill = 'darkgreen', alpha = 0.2, fun.data = median_hilow, fun.args = list(conf.int = 0.5))+
  stat_smooth(aes(y = pertinentes, x = mes, color = 'yellow'), fill = 'yellow', alpha = 0.2, fun.data = median_hilow, fun.args = list(conf.int = 0.5))+
  scale_color_identity(name = "Medidas",
                          breaks = c("darkblue","red", "cyan", "violet","brown","gray70","darkgreen","yellow"),
                          labels = c("Control", "Consulta", "C_Nueva", "Altas","Entradas", "NSP","LE", "Pertinentes"), guide = "legend")+
    scale_x_continuous(
  breaks = seq(from = 1, to = 12, by =3))+
  guides(color=guide_legend(ncol=4,
  override.aes=list(fill=NA)))

```

<br>

# Session Info

```{r session-info, echo=T, paged.print=TRUE}
Sys.getenv("R_LIBS_USER")
sessionInfo()
warning(getwd())
save.image("__paso1.RData")
unlink("*_cache", recursive = T, force = T, expand = TRUE)
sesion_info <- devtools::session_info()
dplyr::select(
  tibble::as_tibble(sesion_info$packages),
  c(package, loadedversion, source)
) %>% 
  DT::datatable(filter = 'top', colnames = c('Row number' =1,'Variable' = 2, 'Percentage'= 3),
              caption = htmltools::tags$caption(
        style = 'caption-side: top; text-align: left;',
        '', htmltools::em('Packages')),
      options=list(
initComplete = htmlwidgets::JS(
        "function(settings, json) {",
        "$(this.api().tables().body()).css({
            'font-family': 'Helvetica Neue',
            'font-size': '50%', 
            'code-inline-font-size': '15%', 
            'white-space': 'nowrap',
            'line-height': '0.75em',
            'min-height': '0.5em'
            });",#;
        "}")))
```